臺灣彰化地方法院員林簡易庭民事判決
111年度員簡字第176號
原      告  台新國際商業銀行股份有限公司

法定代理人  尚瑞強  
訴訟代理人  張智賢  




被      告  李維仁律師即楊瑞明之遺產管理人

上列當事人間請求清償債務事件，本院於民國111年7月1日言詞
辯論終結，判決如下︰
    主    文
原告之訴駁回。
訴訟費用新臺幣壹仟元由原告負擔。
    事實及理由
一、按訴狀送達後，原告不得將原訴變更或追加他訴；但擴張或
    減縮應受判決事項之聲明者，不在此限，民事訴訟法第255
    條第1項第3款定有明文。此規定於簡易訴訟程序仍適用之，
    此參同法第436條第2項規定自明。原告起訴時聲明原為：被
    告應就楊瑞明之遺產範圍內給付原告新臺幣（下同）222,88
    6元，及其中59,478元自民國111年4月8日起至清償日止，按
    年息15%計算之利息；嗣於111年6月17日具狀變更聲明為：
    被告應就管理楊瑞明之遺產範圍內給付原告59,478元及自94
    年3月26日起至104年8月31日止按年息20%計算之利息，暨自
    104年9月1日起至清償日止，按年息15%計算之利息，核屬減
    縮、擴張應受判決事項之聲明，合於前揭規定，應予准許。
二、原告主張：訴外人楊瑞明於93年2月16日向原告申辦信用卡
    ，卻未依約繳款，迄今尚積欠原告信用卡本金59,478元及自
    94年3月26日起至104年8月31日止按年息20%計算之利息，暨
    自104年9月1日起至清償日止，按年息15%計算之利息，惟楊
    瑞明已於99年1月16日死亡，其繼承人均拋棄繼承，經臺灣
    台中地方法院裁定選任被告為楊瑞明之遺產管理人，爰依信
    用卡契約、遺產管理人之法律關係，提起本件訴訟等語，並
    聲明：如上開變更聲明所示。
三、被告則以：楊瑞明積欠原告信用卡本金59,478元，應發生在
    93月10月前，原告遲於111年4月26日聲請支付命令，已逾時
    效期間，被告拒絕給付。另在楊瑞明於99年1月16日死亡前
    之利息債權屬從權利應與上開本金債權主權利同罹於時效，
    而楊瑞明於99年1月16日死亡後之利息債權則不再發生等語
    ，並聲明：原告之訴駁回。　
四、得心證之理由：
  ㈠原告主張前開事實，業據提出與其所述相符之信用卡申請書
    及信用卡約定條款、信用卡發卡授權系統、客戶帳務查詢等
    件為證，而被告對此僅為上開抗辯，應堪信原告此部分主張
    為真實。
　㈡按請求權，因15年間不行使而消滅；消滅時效，自請求權可
    行使時起算。以不行為為目的之請求權，自為行為時起算；
    時效完成後，債務人得拒絕給付，民法第125條本文、第128
    條、第144條第1項定有明文。楊瑞明於93年2月16日申辦信
    用卡，已如前述，而依原告於民事準備書狀，記載信用卡欠
    款自94年3月26日起算遲延利息，且原告所提信用卡發卡授
    權系統亦記載本件債務轉催日期為94年3月25日，可見原告
    對於楊瑞明上開信用卡59,478元本金債權，至遲應自94年3
    月26日開始起算，迄至原告於111年5月10日聲請支付命令，
    已罹於15年之請求權時效。
　㈢又按主權利因時效消滅者，其效力及於從權利，民法第146條
    前段定有明文。又利息債權為從權利，已屆期之利息債權，
    雖具有獨立性，有法定請求權時效期間之適用，然主權利因
    時效消滅者，其效力及於從權利，是原告基於上開信用卡59
    ,478元本金債權所生在楊瑞明於99年1月16日死亡前之利息
    債權，乃從權利，依上開說明，亦因被告之時效抗辯，其請
    求權隨同消滅。
　㈣楊瑞明於99年1月16日死亡且無繼承人可繼承其遺產，則楊瑞
    明與原告之間基於本件信用卡法律關係所生之遲延利息，即
    因楊瑞明之權利能力已喪失而自其死亡時起確定不再發生。
    是原告請求被告於管理楊瑞明遺產範圍內給付99年1月16日
    後之遲延利息，即屬無據。 　
五、綜上所述，原告依信用卡契約、遺產管理人之法律關係，請
    求被告就管理楊瑞明之遺產範圍內給付原告59,478元及自94
    年3月26日起至104年8月31日止按年息20%計算之利息，暨自
    104年9月1日起至清償日止，按年息15%計算之利息，為無理
    由，應予駁回。
六、本件事證已臻明確，兩造其餘攻擊防禦方法及所提證據經審
    酌後，於判決結果不生影響，爰不另一一論駁，附此敘明。
七、訴訟費用負擔之依據：民事訴訟法第78條。本件第一審訴訟
    費用為1,000元（即原告所繳納第一審裁判費1,000元)由敗
    訴之原告負擔。
中　　華　　民　　國　　111 　年　　7 　　月　　29　　日
                  臺灣彰化地方法院員林簡易庭
                          法  官  楊鑫忠
以上正本係照原本作成。
如對本判決不服提起上訴，應於送達後20日內，向本院提出上訴
狀並表明上訴理由（須按對造人數附繕本）。
中　　華　　民　　國　　111 　年　　7 　　月　　29　　日
                          書記官  張清秀